臺灣雲林地方法院交通事件裁定　　　　　　　　　　九十三年度交聲字第一六六號
　　原處分機關　交通部公路總局嘉義區監理所雲林監理站
　　異　議　人　乙○○
右列受處分人因違反道路交通管理處罰條例案件，對於交通部公路總局嘉義區監理所
雲林監理站民國九十三年七月二十二日所為之處分（雲監裁字第七二－Ｌ00000
000號裁決書），聲明異議，本院裁定如左：
        主    文
原處分撤銷。
乙○○不罰。
        理    由
一、本件異議要旨略以：異議人乙○○於民國九十三年四月十八日上午九時三十八分
    許，駕駛車號ＲＹ－０六二一號自小客車，行經嘉義縣大林鎮台一線南下與瑞德
    路口處時，為警以嘉縣警交字第Ｌ00000000號違規單舉發闖紅燈之違規
    事實，惟異議人當時並未闖紅燈，為此對交通部公路總局嘉義區監理所雲林監理
    站之處分聲明異議。
二、按汽車駕駛人，行經有燈光號誌管制之交岔路口闖紅燈者，處新臺幣（下同）一
    千八百元以上五千四百元以下罰鍰；又車輛面對圓形紅燈表示禁止通行，不得超
    越停止線或進入路口，道路交通管理處罰條例第五十三條、道路交通標誌標線號
    誌設置規則第二百零六條第一項第五款第一目，分別定有明文。
三、經查：
  (一)本件異議人乙○○承認於上開時間駕駛車號ＲＹ－０六二一號自小客車，行經嘉
    義縣大林鎮台一線南下與瑞德路口之事實，並經證人即本件承辦員警甲○○證述
    明確，故於上開時間異議人駕駛車號ＲＹ－０六二一號自小客車，行經嘉義縣大
    林鎮台一縣南下與瑞德路口之事實，應堪認定。
  (二)證人甲○○證稱：當日他看到系爭紅綠燈號誌剛由黃燈轉換成紅燈時，異議人車
    輛剛好進入路口等語（見本院卷第四二頁反面）。佐以系爭號誌在黃燈時，異議
    人車輛剛好到達停止線附近（即路口），而紅燈時已進入路口處，此有照片二張
    附卷可參（見本院卷第一０頁）。依此研判，異議人到達系爭號誌燈路口時，無
    法排除是黃燈之可能性。
  (三)綜上所述，異議人是否確有原處分所載闖紅燈之違規行為，依現有積極證據尚有
    不足，實存有合理懷疑，從而，異議人主張他並未闖紅燈，即非全然不可信。準
    此，移送機關逕依道路交通管理處罰條例第五十三條、第六十三條第一項規定，
    裁處異議人罰鍰二千七百元，並記違規點數三點，於法尚有未洽，異議人否認違
    規行為，提起本件聲明異議，為有理由，本院應將原處分撤銷，並為異議人不罰
    之諭知。
四、據上論結，應依道路交通管理處罰條例第八十七條第二項、道路交通案件處理辦
    法第二十條前段，裁定如主文。
中      華      民      國      九十三    年    九    月      二十九    日
        臺灣雲林地方法院交通法庭
                                            法  官  許  佩  如
右正本證明與原本無異。
如不服本裁定，應於裁定送達後五日內向本院提出抗告狀。
                                            書記官  張  菀  純
中      華      民      國      九十三    年    九    月      二十九    日
